# 长期股权投资核算问题

提问人：songxiaomincpa 时间：2011-09-16 17:06:25
单位对某公司投资 5000 万元，投资合同已经签订，投资款已经支付，但被投资单位一直未办理验资和工商登记，请问该类业务在长期股权投资科目核算合适吗，有没有具体的规定。

回答人：chenyiwei
投资的确认，应当是在投资款已经实际支付，并已取得法律上认可的股东身份（被记载于被投资方的股东名册中）时。尚未达到该条件时已经支付的投资款，可暂计入“其他非流动资产”。不建议计入“预付帐款”或者其他货币资金，因为需要注意流动性／非流动性和货币性／非货币性分类之间的界限问题。

回答人：chenyiwei
回复 fanxu7788 的帖子
我前面的回复并不是以被投资企业办理工商变更或设立登记作为确认长期股权投资的时点，而是以被投资企业相应更新股东名册的时点为准。
第三十三条 有限责任公司应当置备股东名册，记载下列事项： （一）股东的姓名或者名称及住所； （二）股东的出资额；
（三）出资证明书编号。 记载于股东名册的股东，可以依股东名册主张行使股东权利。 公司应当将股东的姓名或者名称及其出资额向公司登记机关登记；登记事项发生变更的，应当办理变更登记。未经登记或者变更登记的，不得对抗第三人。

提问人：fanxu7788 时间：2011-09-17 21:41:05
回复 chenyiwei 的帖子
实际中很少见有限责任公司置备股东名册的，该如何认定啊？如果被投资方并未对出资方出资存有疑义，仅仅因没有置备股东名册出资方就不确认此笔长期股权投资吗？我考虑可否由被投资方权限部门出具声明类证明文件，表明认可此笔出资及尚办理法律手续的原因，出资方依此确认出资．

回答人：chenyiwei
也可以这样理解。此问题的处理标准主要是看股东身份是否获得被投资公司及其他股东的一致认可，不一定需要获得可以对抗外部第三人的证据。